# 合作公司相关问题

提问人：wx_5d67dd711301 时间：2019-12-27 10:00:50
请教陈版，A 公司由 B、C 两个股东出资建立，B 出资占大比例，合并 A公司报表。A公司下设 A1 和A2 两个分支机构，根据 A 公司章程，B 和C 对 A1、A2 分别各自管理，分别报税，各自执行出资股东公司的制度。A公司实际为B、C 公司的为了资质合作成立的公司，没有实际业务，只是简单并报表。想问下，这样操作，A 公司是否存在风险，审计提出同一单位执行不同的制度

回答人：chenyiwei
A 公司作为独立法人，需就其下两个分支机构的所有对外债务承担首要责任。A 本身而言，关键是要充分识别和计量、披露各项现时和潜在的负债；
对 A、B 而言，要关注本企业实质控制下分支机构的财产被执行用于偿还另一合作方实质控制下的分支机构相关的负债，导致本企业利益受损的风险，应重点关注未入账及披露的负债的相关风险。